臺灣臺南地方法院刑事判決
111年度訴字第81號
公  訴  人  臺灣臺南地方檢察署檢察官
被      告  王朕國



上列被告因違反廢棄物清理法案件，經檢察官提起公訴（110年
度偵字第16942號），被告於本院準備程序中為有罪之陳述，本
院合議庭裁定由受命法官獨任進行簡式審判程序，判決如下：
    主  文
王朕國犯廢棄物清理法第四十六條第四款前段之非法清理廢棄物
罪，處有期徒刑壹年貳月。緩刑參年，緩刑期間付保護管束，並
應於本判決確定之日起壹年內，接受法治教育課程參場次。
    事實及理由
一、本案被告王朕國所犯為死刑、無期徒刑、最輕本刑3年以上
    有期徒刑以外之罪，亦非屬高等法院管轄之第一審案件，其
    於準備程序進行中，先就被訴事實為有罪之陳述，經告知簡
    式審判程序之旨，並聽取檢察官、被告之意見後，本院依刑
    事訴訟法第273條之1第1項裁定進行簡式審判程序，是本案
    之證據調查，依同法第273條之2規定，不受同法第159條第1
    項、第161條之2、第161條之3、第163條之1，及第164條至
    第170條所規定證據能力認定及調查方式之限制，先予敘明
    。
二、本案犯罪事實及證據，除本院之電話紀錄(見本院卷第17頁)
    、被告於本院準備程序及審理時之自白(見本院卷第35、38
    頁)外，均引用附件檢察官起訴書之記載。
三、按本法所稱廢棄物，指下列能以搬動方式移動之固態或液態
    物質或物品：一、被拋棄者。二、減失原效用、被放棄原效
    用、不具效用或效用不明者。三、於營建、製造、加工、修
    理、販賣、使用過程所產生目的以外之產物。四、製程產出
    物不具可行之利用技術或不具市場經濟價值者。五、其他經
    中央主管機關公告者。前項廢棄物，分下列二種：一、一般
    廢棄物：指事業廢棄物以外之廢棄物。二、事業廢棄物：指
    事業活動產生非屬其員工生活產生之廢棄物，包括有害事業
    廢棄物及一般事業廢棄物。故被告將其承攬住家房屋整修工
    程所產出含水泥塊、水泥桶、磚塊及一般垃圾等營建與一般
    廢棄物非法棄置，係犯廢棄物清理法第46條第4款前段之非
    法清理廢棄物罪。爰審酌被告未領有廢棄物清除、處理許可
    文件，竟為圖個人私利，為前揭非法清理廢棄物之犯行，所
    為不僅破壞社會秩序，更破壞環境生態，行為實有不當；並
    考量其大學畢業之智識程度、從事營造事業、月收入約新台
    幣5萬元左右，竟稱無法繳納7萬2千元之行政罰鍰、已婚、
    育有1個5歲女兒、父親已往生，母親現年67歲、由哥哥及被
    告扶養，及被告於本院審理中坦承犯行，表示悔意等一切情
    狀，量處如主文所示之刑，以資警惕。
四、被告已將其非法棄置之廢棄物清運完畢，有臺南市政府環境
    保護局110年11月26日環土字第1100133768號函暨照片4張附
    卷可證(見偵卷第19-25頁)。且被告前無因故意犯罪受有期
    徒刑以上刑之宣告，有臺灣高等法院被告前案紀錄表1份附
    卷足查(見本院卷第13-15頁)，其因一時失慮致罹刑典，犯
    後坦承犯行，表示悔意，經本案之偵審程序，當知所警惕，
    信無再犯之虞，本院認其所宣告之刑以暫不執行為適當，爰
    依刑法第74條第1項第1款之規定，併予宣告緩刑如主文所示
    ，以啟自新。又為期被告能建立正確之價值觀，並參酌其資
    力不佳及所犯情節，與確保被告能記取教訓、培養正確法治
    觀念，確實能戒慎行止，爰依刑法第74條第2項第8款之規定
    ，諭知被告應於判決確定之日起1年內，接受法治教育課程3
    場次，並依同法第93條第1項第2款之規定，於緩刑期間內付
    保護管束，倘被告違反上開規定應行之負擔情節重大者，依
    刑法第75條之1第1項第4款之規定，其緩刑之宣告仍得由檢
    察官向本院聲請撤銷。
五、沒收：本件查無被告受有多少報酬，故無宣告沒收之必要。
六、依刑事訴訟法第273條之1第1項、第299條第1項前段，廢棄
    物清理法第46條第4款前段，刑法第11條前段、第74條第1項
    第1款、第2項第8款、第93條第1項第2款，判決如主文。
本案經檢察官 黃慶瑋 提起公訴，檢察官 陳于文 到庭執行職務
。　
中　　華　　民　　國　　111 　年　　3 　　月　　21　　日
                  刑事第三庭  法　官　蔡直青
以上正本證明與原本無異。
如不服本判決應於收受本判決後20日內向本院提出上訴書狀，並
應敘述具體理由。其未敘述上訴理由者，應於上訴期間屆滿後20
日內向本院補提理由書狀（均須按他造當事人之人數附繕本）「
切勿逕送上級法院」。 
　　　　　　　　　　　　　　　書記官　鄭瓊琳
中　　華　　民　　國　　111 　年　　3 　　月　　21　　日
附錄本案論罪科刑法條：
廢棄物清理法第46條
有下列情形之一者，處1年以上5年以下有期徒刑，得併科新臺幣
1千5百萬元以下罰金：
一、任意棄置有害事業廢棄物。
二、事業負責人或相關人員未依本法規定之方式貯存、清除、處
    理或再利用廢棄物，致污染環境。
三、未經主管機關許可，提供土地回填、堆置廢棄物。
四、未依第41條第1項規定領有廢棄物清除、處理許可文件，從
    事廢棄物貯存、清除、處理，或未依廢棄物清除、處理許可
    文件內容貯存、清除、處理廢棄物。
五、執行機關之人員委託未取得許可文件之業者，清除、處理一
    般廢棄物者；或明知受託人非法清除、處理而仍委託。
六、公民營廢棄物處理機構負責人或相關人員、或執行機關之人
    員未處理廢棄物，開具虛偽證明。
附件：
臺灣臺南地方檢察署檢察官起訴書
                                    110年度偵字第16942號
　　被　　　告　王朕國　男　40歲（民國00年0月0日生）
　　　　　　　　　　　　住○○市○○區○○路000巷0號3樓
　　　　　　　　　　　　國民身分證統一編號：Z000000000號
上列被告因違反廢棄物清理法案件，已經偵查終結，認為應該提
起公訴，茲將犯罪事實及證據並所犯法條分敘如下：
　　　　犯罪事實
一、王朕國明知從事廢棄物清除、處理業務，應依廢棄物清理法
    第41條第1項之規定，向直轄市、縣（市）主管機關或中央
    主管機關委託之機關申請核發公民營廢棄物清除處理機構許
    可文件後，始得從事清除、處理廢棄物業務，亦明知其未領
    有清除、處理廢棄物之相關許可文件，竟基於未依法領有許
    可文件而從事廢棄物清除、處理之犯意，於民國109年11月3
    0日21石46分許，駕駛車牌號碼000-0000號自用小貨車，前
    往臺南市○○區○○○路○○○○○○○○○○○段00地號），將承攬住家房
    屋整修工程所產出之營建廢棄物7包（內含水泥塊、磚塊及
    一般垃圾等物）及水泥桶2桶棄置於該處。嗣經民眾向臺南
    市政府環境保護局提出陳情、調閱路口監視器後，始悉上情
    。
二、案經臺南市政府環境保護局函送偵辦。
　　　　證據並所犯法條
一、證據清單
編號 證據方法 待證事實 1 被告王朕國於警詢及偵查中之自白 被告坦承未領有清除、處理廢棄物之相關許可文件，於上開時、地駕車丟棄廢棄物之事實。 2 ⑴臺南市政府環境保護局環保報案中心陳情案件處理電腦管制單1份 ⑵公害案件稽查工作紀錄2份 ⑶現場照片及路口監視器錄影擷取畫面14張 證明民眾向臺南市政府環境保護局提出陳情、調閱路口監視器後，發現係被告任意棄置廢棄物之事實。 3 車輛詳細資料報表1份 證明BHV-5295號自用小貨車之車主為被告之事實。 4 臺南市政府環境保護局110年11月26日環土字第1100133768號函1份暨照片4張 證明本案廢棄物已清運完畢之事實。 
二、核被告所為，係犯廢棄物清理法第46條第4款前段之未依法
    領有許可文件而從事廢棄物清除、處理業務罪嫌。
三、依刑事訴訟法第251條第1項提起公訴。
　　此　致
臺灣臺南地方法院
中　　華　　民　　國　 110　　年　　12　　月　　22  　日
                              檢  察  官　黃慶瑋
本件證明與原本無異 
中　　華　　民　　國　 110　　年　　12　　月　　28  　日
                              書  記  官  楊芝閩
附錄本案所犯法條全文
廢棄物清理法第46條第4款前段
有下列情形之一者，處 1 年以上 5 年以下有期徒刑，得併科新
臺幣 1 千 5 百萬元以下罰金：
一、任意棄置有害事業廢棄物。
二、事業負責人或相關人員未依本法規定之方式貯存、清除、處
    理或再利用廢棄物，致污染環境。
三、未經主管機關許可，提供土地回填、堆置廢棄物。
四、未依第 41 條第 1 項規定領有廢棄物清除、處理許可文件
    ，從事廢棄物貯存、清除、處理，或未依廢棄物清除、處理
    許可文件內容貯存、清除、處理廢棄物。
五、執行機關之人員委託未取得許可文件之業者，清除、處理一
    般廢棄物者；或明知受託人非法清除、處理而仍委託。
六、公民營廢棄物處理機構負責人或相關人員、或執行機關之人
    員未處理廢棄物，開具虛偽證明。